【裁判字號】    97,訴,777
【裁判日期】    970624
【裁判案由】    毒品危害防制條例
【裁判全文】
臺灣基隆地方法院刑事判決               97年度訴字第777號
公  訴  人  臺灣基隆地方法院檢察署檢察官
被      告  甲○○
上列被告因毒品危害防制條例案件，經檢察官提起公訴（97年度
撤緩毒偵字第6 號），被告於準備程序進行中，就被訴事實為有
罪之陳述，經本院合議庭裁定由受命法官獨任進行簡式審判程序
，判決如下：
    主  文
甲○○施用第一級毒品，累犯，處有期徒刑玖月，扣案之注射針
筒壹支、夾鍊袋壹只，均沒收。
    事  實
一、甲○○有下列前案紀錄（構成累犯），及施用毒品執行觀察
    、勒戒、強制戒治之紀錄：
  (一)前因施用毒品案件，經觀察、勒戒後，認無繼續施用毒品之
    傾向，由臺灣基隆地方法院檢察署檢察官以89年度毒偵字第
    409 號為不起訴處分確定。
  (二)復因施用第一、二級毒品案件，經送強制戒治（業於民國90
    年10月14日期滿執行完畢），先後由臺灣基隆地方法院檢察
    署檢察官以89年度毒偵字第1141號、90年度毒偵字第567 號
    及92年度毒偵字第1125號提起公訴，分別經本院以89年度訴
    字第334 號、90年度訴字第237 號及92年度訴字第608 號判
    決各判處有期徒刑1 年、1 年6 月及10月確定，以上3 刑併
    同傷害等另案接續執行，甫於95年4 月14日縮刑期滿執行完
    畢（構成累犯）。
  (三)又因施用第一級毒品，由臺灣基隆地方法院檢察署檢察官以
    96年度毒偵字第120 號、第211 號提起公訴，經本院於96年
    5 月11日，以96年度訴字第302 號判決判處有期徒刑8 月，
    於96年6 月9 日確定，經本院以96年度聲減字第1072號判決
    減刑為4 月確定，於96年10月30日易科罰金執行完畢。
  (四)再於96年11月及97年1 月間，因施用第一、二級毒品案件，
    先後由臺灣基隆地方法院檢察署檢察官以97年度毒偵字第63
    號及97年度毒偵字第554 號、第574 號提起公訴，現分別由
    本院以97年度訴字第380號及97年度訴字第515 號審理中。
二、詎其仍未戒除毒癮，復基於施用第一級毒品海洛因之犯意，
    於96年5 月18日晚上8 時許，在其位於基隆市○○區○○街
    57巷39號之住處，將第一級毒品海洛因、第二級毒品甲基安
    非他命同時置入注射針筒內，摻水混合注射右手肘內側皮膚
    靜脈血管處之方式，同時非法施用第一、二級毒品海洛因、
    甲基安非他命1 次，嗣於同日晚上8 時15分許，在基隆市○
    ○區○○路一段2 號前處，因騎乘機車行跡可疑，為警盤查
    查獲，當場並扣得其身上所有之注射針筒1 支及夾鏈袋1 只
    ，經警採其尿液經送驗結果，其尿液中係呈海洛因之嗎啡陽
    性反應及甲基安非他命之陽性反應後，始查獲上情。
三、案經基隆市警察局第一分局報告臺灣基隆地方法院檢察署檢
    察官偵查起訴。
    理  由
一、本件被告所犯者非為死刑、無期徒刑、最輕本刑為3 年以上
    有期徒刑之罪或高等法院管轄第一審案件，其於準備程序進
    行中，先就被訴事實為有罪之陳述，經告知其簡式審判程序
    之旨，並聽取公訴人及被告之意見後，本院依刑事訴訟法第
    273 條之1 第1 項之規定，裁定由受命法官獨任進行簡式審
    判程序，且依同法第273 條之2 規定，簡式審判程序之證據
    調查，不受第159 條第1 項、第161 條之2 、第161 條之3
    、第163 條之1 及第164 條至第170 條規定之限制，合先敘
    明。
二、上開如何同時施用第一級毒品海洛因、第二級毒品甲基安非
    他命之犯罪事實，業經被告於本院審理中自白不諱。被告為
    警所採集之尿液，經送檢驗結果，確呈施用第一級毒品海洛
    因及第二級毒品安非他命代謝後之鴉片類及安非他命類陽性
    反應（尿液中嗎啡成分達12386ng/ml、安非他命成分高達38
    5ng/ml、甲基安非他命成分高達55580ng/ml）乙節，亦有臺
    灣尖端先進生技醫藥股份有限公司濫用藥物尿液檢驗報告1
    份附卷可稽。足證被告自白與事實相符，堪以採信。又被告
    有如事實欄一、記載之前案紀錄之犯罪事實及關於施用毒品
    觀察、勒戒事實等情，亦有臺灣高等法院被告前案紀錄表存
    卷可參。綜上所陳，被告於前次強制戒治於90年10月14日執
    行完畢，5 年內業已再犯上述事實欄一、所示之施用毒品違
    反毒品危害防制條例案件，經法院判處罪刑確定，其又於96
    年5 月18日，施用第一、二級毒品海洛因、甲基安非他命，
    罪證明確，犯行洵堪認定，自應依法論科。
三、論罪科刑：
  (一)按海洛因及甲基安非他命分別係毒品危害防制條例第2 條第
    2 項第1 款、第2 款所定之第一級毒品、第二級毒品，核其
    所為，係犯毒品危害防制條例第10條第1 項、第2 項之施用
    第一級毒品罪及施用第二級毒品罪。被告持有第一級毒品海
    洛因、第二級毒品甲基安非他命之低度行為，為施用第一、
    二級毒品之高度行為所吸收，均不另論處。
  (二)而被告同時非法施用第一級毒品海洛因及第二級毒品安非他
    命1次，係一行為觸犯上開2罪名，為想像競合犯，應依刑法
    第55條規定，從較重之施用第一級毒品罪處斷，起訴書指被
    告其所犯上開2 罪，犯意各別，行為互殊，請分論併罰等語
    ，容有未洽。
  (三)被告有事實欄所載之前案紀錄暨科刑執行情形，有臺灣高等
    法院被告前案紀錄表在卷可稽，其於受事實欄一、(二)所示刑
    期之有期徒刑執行完畢後，5 年內故意再犯有期徒刑以上之
    本罪，為累犯，應依刑法第47條第1 項之規定加重其刑。
  (四)爰審酌被告經前次觀察、勒戒處分後仍不思戒除毒癮，再犯
    本件施用第一毒品海洛因及第二毒品甲基安非他命犯行，顯
    見其已無法根除施用毒品行為，而有予以隔離幫助其戒除之
    必要，且施用毒品對於社會治安構成潛在威脅，惟斟酌其犯
    罪後終能坦承犯行，而施用毒品係屬自損生命之犯罪態樣及
    其他一切情狀，從輕量處如主文所示之刑，以示懲儆。
四、沒收部分：
  (一)扣案之注射針筒1 支及夾鍊袋1 只，經核非專供施用毒品之
    器具，均係被告所有且係供其施用第一、二級毒品海洛因、
    甲基安非他命所用之物，業據被告供明在卷，爰依刑法第38
    條第1 項第2 款規定宣告沒收。
據上論斷，應依刑事訴訟法第273 條之1 第1 項、第299 條第1
項前段，毒品危害防制條例第10條第1 項、第2 項、第23條第2
項，刑法第11條前段、第55條、第47條第1 項、第38條第1 項第
2 款，判決如主文。
本案經檢察官乙○○到庭執行職務。
中    華    民    國    97    年    6     月    24    日
                  刑事第三庭法  官  黃永定
以上正本證明與原本無異。
如不服本判決，應於判決送達後10日內，向本院提出上訴書狀，
上訴於臺灣高等法院，並按他造當事人之人數附具繕本。上訴書
狀應敘述具體理由。
中    華    民    國    97    年    6     月    24    日
                            書記官  劉珍珍
附錄本案論罪科刑法條：
毒品危害防制條例第10條第1項、第2項
I施用第一級毒品者，處六月以上五年以下有期徒刑。
II施用第二級毒品者，處三年以下有期徒刑。


司法院資訊處製作；財團法人民間司法改革基金會備份。
